【裁判字號】    95,易,286
【裁判日期】    950731
【裁判案由】    竊盜
【裁判全文】
臺灣基隆地方法院刑事判決               95年度易字第286號
公  訴  人  臺灣基隆地方法院檢察署檢察官
被      告  丁○○
上列被告因竊盜案件，經檢察官提起公訴（95年度偵字第2685號
），被告並為有罪陳述，本院合議庭乃裁定由受命法官獨任以簡
式審判程序進行審理，並判決如下：
    主  文
丁○○連續竊盜，處有期徒刑參月，如易科罰金，以銀元佰元
即新台幣玖佰元折算壹日。
    事  實
一、丁○○基於意圖為自己不法所有之概括犯意，自民國（下同）
    95年2月中旬某日起，至同年6月5日下午2時止，於附表所示
    時間、地點，以附表所示方法，連續竊取辛○○等7人如附表
    所示之女用衣褲，嗣於95年6月5日14時15分許，在台北縣瑞芳
    鎮光復里猴硐火車站前，警方在其騎用PWB－199號重機車置物
    箱內查獲女用內衣24件、女用內褲11件等物。
二、案經台北縣政府警察局瑞芳分局報告臺灣基隆地方法院檢察署
    檢察官偵查起訴。
    理  由
壹、程序事項
    查本案被告丁○○所犯者非為死刑、無期徒刑、最輕本刑為
    3年以上有期徒刑之罪或高等法院管轄第一審案件，其於準
    備程序進行中，先就被訴事實為有罪之陳述，經告知其簡式
    審判程序之旨，並聽取公訴人、被告之意見後，本院業已依
    刑事訴訟法第273條之1第1項規定，裁定由受命法官獨任以
    簡式審判程序進行本案之審理。
貳、實體事項
一、本院認定事實所憑之證據（本院之判斷）：
    上揭事實業據被告丁○○於本院審理時坦認無訛，核與證人
    即被害人辛○○、壬○○、戊○○、甲○○、己○○、丙○
    ○、庚○○○於警詢時所證述情節相符，並有贓物認領保管
    單及查獲女內衣褲和竊取地點之照片共13張足資佐證，堪認
    被告自白與事實相符，足以採信。綜上，本案事證明確，被
    告上揭竊盜犯行，堪可認定。
二、論罪科刑：
(一)、又被告行為後，刑法第56條連續犯之規定，業於94年1月7日
    修正公布刪除，並於95年7月1日施行，則被告之犯行，因行
    為後新法業已刪除連續犯之規定，此刪除雖非犯罪構成要件
    之變更，但顯已影響行為人刑罰之法律效果，自屬法律有變
    更，依新法第2條第1項規定，比較新、舊法結果，仍應適用
    較有利於被告之行為時法律即舊法論以連續犯（最高法院95
    年第8次刑事庭會議決議參照）。
(二)、按行為後法律有變更者，適用行為時之法律。但行為後之法
    律有利於行為人者，適用最有利於行為人之法律，刑法第2
    條第1項定有明文。而行為人於犯罪時之刑法第41條第1項前
    段規定：「犯最重本刑為5年以下有期徒刑以下之刑之罪，
    而受6個月以下有期徒刑或拘役之宣告，因身體、教育、職
    業、家庭之關係或其他正當事由，執行顯有困難者，得以1
    元以上3元以下折算一日，易科罰金。」，又受刑人行為時
    之易科罰金折算標準，修正前罰金罰鍰提高標準條例第2條
    前段（現已刪除）規定，就其原定數額提高為100倍折算1日
    ，則本件受刑人行為時之易科罰金折算標準，應以銀元300
    元折算1日，經折算為新臺幣後，應以新臺幣900元折算為1
    日。惟95年7月1日修正公布施行之刑法第41條第1項前段則
    規定：「犯最重本刑為五年以下有期徒刑以下之刑之罪，而
    受六個月以下有期徒刑或拘役之宣告者，得以新臺幣一千元
    、二千元或三千元折算一日，易科罰金。」比較修正前後之
    易科罰金折算標準，以95年7月1日修正公布施行前之規定，
    較有利於受刑人，則應依刑法第2條第1項前段，適用修正前
    刑法第41條第1項前段規定，定其折算標準。
(三)、核被告所為，係犯刑法第320條第1項之竊盜既遂罪。被告多
    次竊盜犯行，時間緊接，手法相類，所犯復係構成要件相同
    之罪名，顯係基於概括犯意而反覆為之，為連續犯，應依修
    正前刑法第56條規定，以一罪論，並加重其刑。爰審酌被告
    時值壯年，竟以不正當方法，竊取女內衣褲來滿足自己私慾
    ，其觀念殊不足取，並亟待矯治，然被告犯後態度良好、已
    表悔悟，其所為對被害人財產法益造成之損害非巨等一切情
    狀，量處如主文所示之刑，併諭知易科罰金之折算標準。
據上論斷，應依刑事訴訟法第273條之1第1項、第284條之1、第
299條第1項前段，刑法第320條第1項、第2條第1項、修正前刑法
第56條、第41條第1項前段，修正前罰金罰鍰提高標準條例第1條
前段、第2條，判決如主文。
本案經檢察官乙○○到庭執行職務。
中    華    民    國    95    年    7     月    31    日
                  刑事第二庭法  官  陳伯厚
以上正本證明與原本無異。
對於本件判決如有不服，應於收受送達後10日內，向本院提出上
訴書狀，上訴於臺灣高等法院，並按他造當事人之人數附具繕本。
中    華    民    國    95    年    8     月    1     日
                            書記官  明祖斌
附錄論罪法條：
中華民國刑法第320條第1項
（普通竊盜罪、竊佔罪）
意圖為自己或第三人不法之所有，而竊取他人之動產者，為竊盜罪
，處 5 年以下有期徒刑、拘役或 5 百元以下罰金。
附表：
┌───┬───────┬───────┬─────┬─────┬─────────┐
│編號  │犯罪時間      │犯罪地點      │被害人    │犯罪方法  │  竊取財物        │
├───┼───────┼───────┼─────┼─────┼─────────┤
│  一  │95年2月中旬起 │台北縣瑞芳鎮大│辛○○    │自朋友家陽│  連續4次竊取     │
│      │至同年4月底   │埔路有勝二村  │          │台進入後陽│  女用內衣褲共    │
│      │              │18號2樓       │          │台        │  6件             │
├───┼───────┼───────┼─────┼─────┼─────────┤
│  二  │95年4月中旬起 │台北縣瑞芳鎮岳│壬○○    │從後面斜坡│  連續4次竊取     │
│      │至同年5月11日 │王路84號      │          │上小樓梯跨│  共女用內衣3     │
│      │              │              │          │過矮牆    │  件、女內衣褲    │
│      │              │              │          │          │  1套             │
├───┼───────┼───────┼─────┼─────┼─────────┤
│  三  │95年4月中旬   │台北縣瑞芳鎮大│戊○○    │伸手竊取  │  竊取女內衣褲    │
│      │              │埔路吉慶公園城│          │          │  3件             │
│      │              │28號          │          │          │                  │
├───┼───────┼───────┼─────┼─────┼─────────┤
│  四  │95年5月中旬   │台北縣瑞芳鎮大│甲○○    │從水塔進入│  竊取女內褲1件   │
│      │              │埔路國宅新村34│          │ 後陽台   │                  │
│      │              │號            │          │          │                  │
├───┼───────┼───────┼─────┼─────┼─────────┤
│  五  │95年6月3日上  │台北縣瑞芳鎮三│己○○    │利用拿保特│  順手竊取女內    │
│      │午10時許      │爪子坑路91巷44│          │瓶加油機會│  衣7件           │
│      │              │號旁倉庫      │          │          │                  │
├───┼───────┼───────┼─────┼─────┼─────────┤
│  六  │95年6月4日    │台北縣瑞芳鎮逢│丙○○    │從水塔進入│  竊取女內衣褲    │
│      │23時許        │甲路270巷24號 │          │ 後陽台   │  5件             │
├───┼───────┼───────┼─────┼─────┼─────────┤
│  七  │95年6月5日    │台北縣瑞芳鎮柴│庚○○○  │伸手竊取  │  竊取女內衣2件   │
│      │下午2時許     │寮路269號     │          │          │                  │
└───┴───────┴───────┴─────┴─────┴─────────┘


司法院資訊處製作；財團法人民間司法改革基金會備份。
